臺灣高等法院刑事判決
111年度上訴字第806號
上  訴  人  
即  被  告  童靖之


選任辯護人  郭釗偉律師（扶助律師）
上列上訴人因違反毒品危害防制條例案件，不服臺灣桃園地方法
院110年度訴字第1005號，中華民國110年12月28日第一審判決（
起訴案號：臺灣桃園地方檢察署110年度偵字第15925、16106號
），提起上訴，本院判決如下：
    主  文
原判決關於定執行刑及沒收毒品部分撤銷。
童靖之所犯如附表一所示之各罪，應執行有期徒刑參年。
附表二編號1之第三級毒品愷他命伍包沒收。
其他上訴駁回。
    事  實
一、童靖之明知愷他命係毒品危害防制條例所列管之第三級毒品
    ，不得販賣，竟意圖營利，各基於販賣第三級毒品之犯意，
    以其所有如附表二編號6所示之行動電話傳送「傑太菸酒行
    全新改版，公升增加，種類增加，調酒600元，買二送一活
    動只到月底，把握機會來電」等暗示販賣毒品簡訊予不特定
    人，而張良志後依不詳內容之簡訊撥打上開電話，童靖之遂
    與張良志約定交易第三級毒品愷他命，並於附表一各編號所
    示之時間、地點，販賣愷他命各約1公克予張良志而完成交
    易共5次。嗣於民國110年4月18日下午6時10分許，在桃園市
    ○○區○○○○街00號前，童靖之與張良志甫完成毒品交易後欲離
    去時，2人因行跡可疑而分別為警盤查，童靖之於前述毒品
    交易犯罪尚未被有偵查權限之員警發覺前，主動坦承犯行，
    並交付如附表二所示之編號1之毒品愷他命、編號6之行動電
    話及編號7之甫完成交易所得現金新臺幣（下同）3千元供警
    方扣案（其餘第三級毒品與本案無關），自首而接受裁判；
    員警同時查獲張良志持有甫購買而得之愷他命1包。
二、案經桃園市政府警察局平鎮分局報請臺灣桃園地方檢察署檢
    察官偵查起訴。 　　
    理  由
一、證據能力：
    本件認定事實所引用之卷內所有卷證資料（包含人證、物證
    、書證，詳下述及者），並無證據證明係公務員違背法定程
    序所取得，與本案事實亦有自然之關連性，公訴人、被告童
    靖之及辯護人於本院審理中均不爭執該等卷證之證據能力，
    亦不曾提出關於證據能力之聲明異議，且卷內之傳聞書證，
    亦無刑事訴訟法第159條之4之顯有不可信之情況或其他不得
    作為證據之情形，本院認引為證據為適當，是依刑事訴訟法
    第159條之1第2項（證人偵訊結證）、第159條之4、之5及第
    158條之4之反面解釋，下述認定事實所引用之證據方法均有
    證據能力。
二、認定事實：
  ㈠上開犯罪事實，業據被告於警詢、偵訊、原審及本院審理時
    均坦承不諱，核與證人即購毒者張良志於警詢及偵訊時之證
    述情節相符（見偵16106卷第45至49頁、第167至170頁筆錄
    ），並有被告手機通話紀錄及簡訊翻拍照片（見同偵卷第88
    至89頁）、張良志手機通話紀錄翻拍照片（見同偵卷第85至
    87頁）、張良志之扣押筆錄及扣押物品目錄表、查獲現場及
    扣案物照片在卷可查，且有如附表二所示之毒品（編號1）
    、行動電話（編號6）及現金（編號7），暨張良志為警查扣
    之毒品1包扣案可證；又扣案如附表二編號1所示之物及張良
    志之扣押物，經送臺北榮民總醫院鑑驗結果，確分別檢出第
    三級毒品愷他命之成分，有臺北榮民總醫院110年6月3日北
    榮毒鑑字第C1040310號毒品成分鑑定書、110年6月3日北榮
    毒鑑字第C1040310-Q號毒品純度鑑定書、110年5月20日北榮
    毒鑑字第C1040321號毒品成分鑑定書附卷可憑，足認被告之
    任意性自白與事實相符，可以採信。
　㈡至於扣案如附表二編號2至5之物，雖亦各檢出第三級毒品之
    成分（卷頁詳附表二），但均非本案毒品交易標的之愷他命
    ，且外包裝袋、毒品型態（晶體或粉末）均截然不同，被告
    亦於本院審理中陳稱：這些毒品咖啡包不是要賣的，是我自
    己要拿回家喝，只是當時剛好帶在身上（見本院卷第107、1
    08頁筆錄），且卷內亦無被告向張良志兜售毒品咖啡包之積
    極證據，證人張良志於偵查中始終證稱自己沒收到事實欄所
    載簡訊、沒有注意收到簡訊的內容，也沒有在用毒品咖啡包
    ，只有跟被告交易愷他命（見同上偵卷第47、170頁筆錄）
    ，自應認定該等第三級毒品咖啡包與本案無關，且因編號2
    至5之粉末，其純質淨重相加不滿5公克，被告自無另涉毒品
    防制條例第11條第5項之持有逾量第三級毒品之刑事不法，
    併此指明。
　㈢被告與張良志無深厚親誼關係，若非確有利可圖，被告當無
    甘冒重罪風險，無償鋌而走險販毒之理；且被告係以1、2萬
    元購入愷他命10公克，業據被告於原審準備程序時供明在卷
    ，可知愷他命1公克之成本約為1、2千元，又被告以3千元販
    賣愷他命1公克予張良志，為被告所自承，應認被告本案各
    次毒品交易可賺取價差至少1千元，故被告主觀上確有藉由
    毒品交易而取得利益之營利意圖甚明。
　㈣從而，本案事證已臻明確，被告各該犯行均堪認定，自均應
    依法論科。
三、論罪：
  ㈠核被告就附表一編號1至5之5次毒品交易之所為，均係犯毒品
    危害防制條例第4條第3項之販賣第三級毒品罪。被告持有附
    表二編號1所示之愷他命，其持有第三級毒品純質淨重5公克
    以上之低度行為，為附表一編號5之販賣高度行為所吸收，
    不另論罪。檢察官於起訴書認附表二編號2至5之毒品咖啡包
    ，應與附表二編號1之愷他命合計其總純質淨重，認均應為
    被告之販賣行為所吸收，容有誤會，附此敘明。
　㈡被告上開所犯5次販賣第三級毒品犯行，犯意各別，行為不同
    ，自應分論併罰。
  ㈢刑之加重及減輕事由：
　⒈累犯加重：
　　查被告前①因詐欺案件，經本院以107年度上訴字第3765號判
    決判處有期徒刑8月確定；②因轉讓第三級毒品案件，經原審
    法院以107年度訴字第148號判決判處有期徒刑4月，又經本
    院以107年度上訴字第3861號判決駁回上訴確定；③因持有逾
    量第三級毒品案件，經原審法院以108年度壢簡字第40號判
    決判處有期徒刑4月確定；④因公共危險案件，經原審法院以
    108年度訴字第765號判決判處有期徒刑4月，又經本院以109
    年度上訴字第1745號判決駁回上訴確定；上開各罪，再經本
    院裁定定應執行有期徒刑1年2月，於109年12月28日縮刑執
    行完畢（接續執行另案拘役40日），有本院被告前案紀錄表
    在卷可查，是被告受有期徒刑之執行完畢後，5年以內故意
    再犯本案有期徒刑以上之各罪，均為累犯，檢察官於起訴書
    犯罪事實欄載明前開各罪之判決確定紀錄（漏載④），亦請
    求依累犯之規定加重其刑，本院斟酌司法院大法官釋字第77
    5號解釋文及解釋理由書之意旨，審酌被告構成累犯之前案
    包含轉讓與非法持有逾量第三級毒品罪，於入監執行完畢後
    不久，旋即又犯本案罪質更重、危害性更高之販賣第三級毒
    品犯行，顯見其對第三級毒品相關刑罰反應力薄弱、有其特
    別惡性，是就被告附表一所犯，有各加重其刑之必要，爰依
    刑法第47條第1項之規定，就其所犯之罪各加重其刑。
　⒉偵審自白減輕：
　　被告就本案各次販賣第三級毒品犯行，於偵查及歷次審判中
    均自白犯罪，已如前述，應依毒品危害防制條例第17條第2
    項規定，各減輕其刑。
　⒊自首減輕：　　
　⑴按對於未發覺之罪自首而受裁判者，得減輕其刑，刑法第62
    條前段定有明文。又該條所謂發覺，固非以有偵查犯罪權之
    機關或人員確知其人犯罪無誤為必要，而於對其發生嫌疑時
    ，即得謂為已發覺；但此項對犯人之嫌疑，仍須有確切之根
    據得為合理之可疑者，始足當之，若單純主觀上之懷疑，要
    不得謂已發生嫌疑；且犯人在未發覺之前，向該管公務員告
    知其犯罪，不以先自向該公務員告知為必要，即受追問時，
    告知其犯罪仍不失為自首（最高法院86年度台上字第6758號
    、71年度台上字第5842號判決意旨參照）。
　⑵本案查獲過程，係警方於110年4月18日在桃園市○○區○○○○街0
    0號前執行巡邏時，因見張良志進入被告車輛不久旋即下車
    ，認行跡可疑，分由員警朱志維盤查張良志、員警許哲瑋攔
    查車輛駕駛即被告，被告經警詢問後當場坦承販賣毒品之犯
    行，並主動交付車內其他毒品等物（即附表二所示）供警方
    查扣，業據被告供述明確，且有桃園市政府平鎮分局宋屋派
    出所警員職務報告在卷可憑（見偵16106卷第153頁、原審卷
    第39頁），則警方僅依憑張良志從被告所駕駛車輛進出之行
    跡，尚不足以在被告與其販賣第三級毒品犯行間建立直接、
    明確及緊密之事理關聯，達於確認、鎖定被告為販毒之犯罪
    嫌疑人之程度，是警方就被告販賣第三級毒品之犯罪嫌疑，
    應僅止於單純主觀上之懷疑，尚不得認為有確切之根據。故
    依據前揭說明，被告於犯罪尚未被有偵查犯罪權限之公務員
    發覺前，即主動向員警坦承有販賣第三級毒品予張良志之犯
    行，並接受裁判，且因被告初始係概括承認販賣愷他命給張
    良志，於警詢時經警詢問次數，並以張良志說法喚醒被告記
    憶，被告即明確表示確有附表一所示5次販毒（見同上偵卷
    第25、26頁筆錄），在警方別無掌握其他犯罪事證之情形下
    ，應寬認被告業已就附表一所示之5次犯行自首，斟酌其為
    警詢問時，馬上當場坦承販毒，而非推稱持有或施用毒品，
    亦非有何認必可邀得減刑寬典之不良動機，此後亦一致坦認
    全部犯罪，毫無規避其責，是斟酌上情後，依刑法第62條前
    段自首規定，就被告附表一所犯均依法減輕其刑。
　⑶檢察官雖認被告係經警方詢問後始坦承犯行，無自首規定之
    適用，然依上開說明，警方既未「發覺」本案犯罪，縱被告
    受員警詢問方供承販賣第三級毒品犯行，仍與自首規定相符
    ，檢察官此部分所指，容有誤會。
　⒋上開刑之加重及減輕事由，依法先加後減之，又被告同時有
    上開2種減輕事由，依法遞減之。
　⒌本案無從酌減其刑：
　⑴辯護人固主張被告各次販賣毒品之數量及金額均不多，販賣
    對象均為同一人，與大量進貨之毒販不同，容有法輕情重之
    處，請求依刑法第59條規定減刑。
　⑵按刑法第59條規定之酌量減輕其刑，必須犯罪另有特殊之原
    因與環境，在客觀上足以引起一般同情，認為即使予以宣告
    法定最低度刑，猶嫌過重者，始有其適用。此所謂法定最低
    度刑，固包括法定最低本刑；惟遇有其他法定減輕之事由者
    ，則應係指適用其他法定減輕事由減輕其刑後之最低度刑而
    言。倘被告別有法定減輕事由者，應先適用法定減輕事由減
    輕其刑後，猶認其犯罪之情狀顯可憫恕，即使科以該減輕後
    之最低度刑仍嫌過重者，始得適用刑法第59條規定酌量減輕
    其刑。
　⑶被告所為犯行，先依累犯規定加重其刑後，再分別依毒品危
    害防制條例第17條第2項、刑法第62條前段規定減輕及遞減
    其刑，對其科以減刑後最低度刑，已無情輕法重之狀況，且
    被告販賣毒品牟不法利益，亦非有何明顯值得同情之處，自
    難認有何再依刑法第59條規定酌減其刑之必要。
　⒍本案無從類推適用司法院釋字第790號解釋意旨減刑：
　⑴辯護人辯稱販賣第三級毒品罪，未區分情節輕重一律判處重
    刑，有栽種大麻罪之相同情形，主張類推適用司法院釋字第
    790號解釋意旨，為被告減刑。
　⑵然按司法院大法官依憲法第79條掌理解釋憲法、統一解釋法
    律及命令之事項，大法官會議若係針對具體法令進行違憲審
    查作出解釋，向來僅對「同一法令」有其效力，司法院釋字
    第686號解釋針對解釋公布前，其他聲請人就同一法令牴觸
    憲法疑義聲請解釋，合於法定要件但未合併辦理者，該解釋
    對其據以聲請之案件亦有效力，亦係處理相同違憲審查標的
    之不同案件之效力擴張問題，並無所謂不同法律可類推適用
    特定大法官解釋之理。
　⑶司法院釋字第790號解釋係以毒品危害防制條例第12條第2項
    規定之意圖供製造毒品之用而栽種大麻罪為解釋標的，認為
    不論行為人栽種大麻犯罪情節之輕重，均科以5年以上有期
    徒刑之法定刑度，對違法情節輕微、顯可憫恕之個案，法院
    縱適用刑法第59條規定酌減其刑，最低刑度仍達2年6月之有
    期徒刑，無從具體考量行為人所應負責任之輕微，為易科罰
    金或緩刑之宣告，尚嫌情輕法重，因認毒品危害防制條例第
    12條第2項規定與罪刑相當原則不符，有違比例原則，並宣
    示於修法前，就犯罪情節輕微者（例如栽種數量極少且僅供
    己施用等），得依該號解釋意旨減輕其刑。此乃大法官對毒
    品危害防制條例第12條第2項進行違憲審查，後認該刑罰手
    段具有必要性，但法定刑部分有違比例原則。而本案被告所
    犯乃同條例第4條第3項之販賣第三級毒品罪，與製造第三級
    毒品罪相當，其侵害法益之嚴重程度，與製造前階段行為之
    栽種大麻罪明顯不同，反應在最低法定刑上，輕重本應有所
    區別，但販賣毒品罪，其罪雖重，仍有同條例第17條第1項
    、第2項之減刑事由，併仍有刑法第59條之規定可茲適用，
    法院對違法情節輕微、顯可憫恕之個案行為人所應負罪責，
    自得適用上開減刑規定，於個案上予以具體權衡、考量，並
    因此降低其法定最低度刑，而栽種大麻罪尚無從適用同條例
    第17條第1項、第2項之減刑規定，則販賣毒品罪之行為人經
    減刑後最低法定刑，是否仍會有違比例原則，與栽種大麻罪
    之最低法定刑情形自有不同，自不得逕行比附援引，認本案
    應類推釋字第790號解釋減輕其刑。
　⑷況以個案而言，被告所犯販賣第三級毒品罪，經依毒品危害
    防制條例第17條第2項偵審自白之規定及刑法第62條自首規
    定遞減其刑後，最低法定刑已降為有期徒刑1年9月，此與釋
    字第790號解釋所揭示之栽種大麻罪，因無毒品危害防制條
    例第17條規定之適用，縱依刑法第59條規定減刑後，最低刑
    度仍達有期徒刑2年6月，對情節輕微個案確有猶嫌過重之情
    形，二者明顯不同，辯護人上開論據之不合理，甚為明確。
　⑸是以，不論本案所涉條文及個案情節，均與釋字第790號解釋
    不同，難認有「相同事物應作相同處理」之必要，自無類推
    適用釋字第790號解釋之餘地，辯護人此部分所陳，尚非有
    據。
四、部分撤銷改判、部分上訴駁回之理由：
  ㈠按刑法沒收新制將沒收重新定性為刑罰及保安處分以外之法
    律效果，具有獨立性，而非刑罰（從刑）。修正後刑法基於
    沒收具備獨立性，亦規定得由檢察官另聲請法院為單獨沒收
    之宣告，因而在訴訟程序，沒收得與罪刑區分，非從屬於主
    刑。又對於本案之判決提起上訴者，其效力及於相關之沒收
    判決；對於沒收之判決提起上訴者，其效力不及於本案判決
    ，刑事訴訟法第455條之27第1項定有明文。本案被告係就原
    判決有關罪刑部分提起上訴，且未明示僅就刑之部分提起上
    訴，其上訴效力自應及於沒收部分。
　㈡罪刑部分上訴駁回：
　　原審同此認定，以被告罪證明確，適用毒品危害防制條例第
    4條第3項、第17條第2項、刑法第11條、第47條第1項、第62
    條前段等規定，審酌被告無視政府杜絕毒品犯罪之禁令，明
    知毒品戕害人體身心健康甚鉅，竟仍販賣第三級毒品，以牟
    取不法利益，助長毒品流通，危害國民身心健康，惟念及被
    告犯後坦承犯行，犯後態度良好，且各次販賣毒品之數量及
    價格非鉅，對象均屬同一人，犯罪情節較為輕微；兼衡被告
    犯罪之動機、目的、手段、素行，暨其高中肄業之智識程度
    、無業、家庭經濟狀況勉持、同住之祖母臥病在床需人照顧
    之生活狀況等一切情狀，就被告附表一所犯，各量處如附表
    一「原審主文欄」所示之刑，經核原審就罪刑之認事用法並
    無違誤，就刑之加減後所為量刑亦稱妥適，被告上訴請求再
    予從輕量刑，辯護人請求依刑法第59條予以酌減及類推釋字
    第790號解釋減輕其刑，均非有理，是被告此部分上訴為無
    理由，應予駁回。
　㈢定執行刑部分撤銷改判：
　　然而，原審雖謂「衡酌被告所為各次販賣第三級毒品犯行之
    時間甚為密接，犯罪型態及罪質均屬相同，所犯數罪對法益
    侵害之加重效應較低，可認各罪間之獨立性偏低，經整體評
    價後」，就被告附表一所犯各罪所處之刑，定應執行有期徒
    刑4年8月，但被告係於不到一週之110年4月14日至18日，逐
    日各1次販賣區區1公克之愷他命予同一買家即張良志，交易
    手法、地點、金額與數量完全相同，不同於其他數次販毒之
    行為人，行為時間縱使密接，亦多持續達一定時間（往往長
    達數週甚至數月），或各次交易對象、情節仍有不同，則被
    告所犯本案數罪之責任非難重複程度明顯甚高，原審未充分
    衡量此點並為合比例性之定刑裁量，容有不當，是原判決所
    定上述應執行刑確實過重，被告上訴請求從輕定刑，為有理
    由，應由本院撤銷原判決關於定執行刑部分，衡量被告之責
    任非難重複程度，定應執行如主文第2項所示之刑。
　㈣附表一編號5項下之毒品沒收撤銷改判：
　　原審就沒收毒品部分說明：扣案如附表二編號1至5所示之物
    ，確分別檢出第三級毒品愷他命、4-甲基甲基卡西酮、3,4-
    亞甲基雙氧苯基乙基胺丁酮成分，核屬違禁品，且均係被告
    販賣第三級毒品後所剩餘之毒品，應依刑法第38條第1項規
    定，於被告最後一次販賣第三級毒品犯行（即附表一編號5
    部分）所諭知之罪刑項下宣告沒收。然而，前已述及，本案
    被告販賣之毒品標的為第三級毒品愷他命，並不及於附表二
    編號2至5所示之毒品咖啡包，是該等含有第三級毒品成分之
    粉末或顆粒，與本案無關，並非本案被告販賣後所剩餘之毒
    品，是原審此部分認定，與卷證不符，應予撤銷，改依刑法
    第38條第1項之規定，諭知沒收如主文第3項所示。
　㈤其他沒收部分上訴駁回：
　　原判決就其他沒收部分說明：①扣案如附表二編號6所示之行
    動電話，係被告所有且供本案各次販賣第三級毒品犯行所用
    之物，應依毒品危害防制條例第19條第1項規定，於被告各
    次犯行所諭知之罪刑項下，宣告沒收。②扣案如附表二編號7
    所示之現金3千元，係被告為附表一編號5所示販賣第三級毒
    品犯行之犯罪所得，應依刑法第38條之1第1項前段規定，宣
    告沒收；未扣案如附表一編號1至4「犯罪所得欄」所示現金
    ，為被告就該4次販賣第三級毒品犯行實際所得之財物，各
    應依刑法第38條之1第1項前段、第3項規定，分別宣告沒收
    之，於全部或一部不能沒收或不宜執行沒收時，追徵其價額
    。③張良志向被告購入之愷他命1包，係張良志所持有之第三
    級毒品，應由查扣機關另為適法之處理。經核此部分沒收之
    諭知並無違誤，是被告此部分上訴無理由，應予駁回。
據上論斷，應依刑事訴訟法第368條、第369條第1項前段，刑法
第51條第5款、第38條第1項，判決如主文。
本案經檢察官賴穎穎提起公訴，檢察官陳慧玲到庭執行職務。
中　　華　　民　　國　　111 　年　　6 　　月　　14　　日
                    刑事第八庭  審判長法  官  陳世宗 
                                      法  官  林呈樵
                                      法  官  吳勇毅 
以上正本證明與原本無異。
如不服本判決，應於收受送達後20日內向本院提出上訴書狀，其
未敘述上訴之理由者並得於提起上訴後20日內向本院補提理由書
（均須按他造當事人之人數附繕本）「切勿逕送上級法院」。
                                      書記官  許家慧
中　　華　　民　　國　　111 　年　　6 　　月　　14　　日
附錄本案論罪科刑法條全文：
毒品危害防制條例第4條
製造、運輸、販賣第一級毒品者，處死刑或無期徒刑；處無期徒
刑者，得併科新臺幣3千萬元以下罰金。
製造、運輸、販賣第二級毒品者，處無期徒刑或10年以上有期徒
刑，得併科新臺幣1千5百萬元以下罰金。
製造、運輸、販賣第三級毒品者，處7年以上有期徒刑，得併科
新臺幣1千萬元以下罰金。
製造、運輸、販賣第四級毒品者，處5年以上12年以下有期徒刑
，得併科新臺幣5百萬元以下罰金。
製造、運輸、販賣專供製造或施用毒品之器具者，處1年以上7年
以下有期徒刑，得併科新臺幣1百50萬元以下罰金。
前五項之未遂犯罰之。
附表一：
編號 交易時間 交易地點 交易過程 犯罪所得 原審主文  1 110年4月14日下午7時8分許 桃園市○○區○○○○街00號前 童靖之以其所有之行動電話與張良志所使用之門號0000000000號行動電話聯絡購買毒品事宜，以3,000元之價格，販賣愷他命1公克予張良志而完成交易。 3,000元 童靖之犯販賣第三級毒品罪，累犯，處有期徒刑壹年拾月。扣案如附表二編號6所示之行動電話沒收；未扣案之犯罪所得新臺幣參仟元沒收，如全部或一部不能沒收或不宜執行沒收時，追徵其價額。  2 110年4月15日下午7時8分許 桃園市○○區○○○○街00號前 童靖之以其所有之行動電話與張良志所使用之門號0000000000號行動電話聯絡購買毒品事宜，以3,000元之價格，販賣愷他命1公克予張良志而完成交易。 3,000元 童靖之犯販賣第三級毒品罪，累犯，處有期徒刑壹年拾月。扣案如附表二編號6所示之行動電話沒收；未扣案之犯罪所得新臺幣參仟元沒收，如全部或一部不能沒收或不宜執行沒收時，追徵其價額。  3 110年4月16日下午7時36分許 桃園市○○區○○○○街00號前 童靖之以其所有之行動電話與張良志所使用之門號0000000000號行動電話聯絡購買毒品事宜，以3,000元之價格，販賣愷他命1公克予張良志而完成交易。 3,000元 童靖之犯販賣第三級毒品罪，累犯，處有期徒刑壹年拾月。扣案如附表二編號6所示之行動電話沒收；未扣案之犯罪所得新臺幣參仟元沒收，如全部或一部不能沒收或不宜執行沒收時，追徵其價額。  4 110年4月17日下午7時38分許 桃園市○○區○○○○街00號前 童靖之以其所有之行動電話與張良志所使用之門號0000000000號行動電話聯絡購買毒品事宜，以3,000元之價格，販賣愷他命1公克予張良志而完成交易。 3,000元 童靖之犯販賣第三級毒品罪，累犯，處有期徒刑壹年拾月。扣案如附表二編號6所示之行動電話沒收；未扣案之犯罪所得新臺幣參仟元沒收，如全部或一部不能沒收或不宜執行沒收時，追徵其價額。  5 110年4月18日下午6時許 桃園市○○區○○○○街00號前 童靖之以其所有之行動電話與張良志所使用之門號0000000000號行動電話聯絡購買毒品事宜，以3,000元之價格，販賣愷他命1公克予張良志而完成交易。 3,000元 童靖之犯販賣第三級毒品罪，累犯，處有期徒刑壹年拾月。扣案如附表二編號1至5所示之毒品、編號6所示之行動電話均沒收；扣案如附表二編號7所示之現金沒收。    

附表二：
編號 扣案物名稱（被告為警扣得） 備註  1 白色或透明晶體5包（含包裝袋5只） ⒈驗餘淨重7.0023公克。 ⒉純質淨重5.6311公克。 ⒊檢出第三級毒品愷他命成分。 （見偵16106卷第203、207頁）　　   張良志為警扣得之毒品： ⒈驗餘淨重1.0600公克。 ⒉檢出第三級毒品愷他命成分。 （見偵16106卷第217頁）　  2 MONCLER商標圖案米白色包裝袋內含紫色粉末摻雜米白色顆粒4包（含包裝袋4只） ⒈驗餘淨重14.7852公克。 ⒉純質淨重0.9724公克。 ⒊檢出第三級毒品4-甲基甲基卡西酮成分。 （見偵16106卷第203、209頁）  3 黑色小惡魔DIABLO字樣彩色放射狀直線黑色包裝袋內含橘黃色粉末摻雜米黃色顆粒2包（含包裝袋2只） ⒈驗餘淨重9.0986公克。 ⒉純質淨重0.2301公克。 ⒊檢出第三級毒品4-甲基甲基卡西酮成分。 （見偵16106卷第203、209頁）  4 蠟筆小新圖案黑色包裝袋內含鵝黃色粉末5包（含包裝袋2只） ⒈驗餘淨重22.5382公克。 ⒉純質淨重1.3719公克。 ⒊檢出第三級毒品3,4-亞甲基雙氧苯基乙基胺丁酮成分。 （見偵16106卷第205、213頁）  5 音速小子圖案包裝袋內含橘黃色粉末摻雜米黃色顆粒5包（含包裝袋5只） ⒈驗餘淨重23.4951公克。 ⒉純質淨重0.4763公克。 ⒊檢出第三級毒品4-甲基甲基卡西酮成分。 （見偵16106卷第205、211頁）　  6 SAMSUNG行動電話1支（IMEI碼：00000000000000，含門號0000000000號SIM卡1張） 被告所有，供其為本案各次販賣第三級毒品犯行所用之物。  7 現金新臺幣3,000元 被告完成如附表一編號5所示毒品交易之犯罪所得。